臺灣高等法院民事裁定
                                     110年度抗字第1113號
抗  告  人  台北意露投資有限公司


                              14弄18號○○○000000○○            ○）
法定代理人  徐紫媛  


上列抗告人因與相對人玉山商業銀行股份有限公司間聲明異議事
件，對於中華民國110年7月28日臺灣臺北地方法院110年度事聲
字第58號裁定，提起抗告，本院裁定如下：
    主  文
抗告駁回。
抗告費用由抗告人負擔。
    理  由
一、抗告人抗告意旨略以：伊位於臺北市○○區○○路000號6樓之3
    （下稱系爭地址）之營業所，於民國110年5月20日上午9時
    至下午7時止均無訪客亦無文書送達，原裁定認定原法院司
    法事務官於110年5月14日所為110年度司聲字第528號裁定（
    下稱528號裁定）係於110年5月20日送達系爭地址，顯有違
    誤云云，爰提起本件抗告，聲明請求廢棄原裁定等語。
二、按當事人對於司法事務官處理事件所為之終局處分，得於處
    分送達後10日之不變期間內，以書狀向司法事務官提出異議
    ，民事訴訟法第240條之4第1項前段定有明文。倘當事人逾1
    0日之不變期間始提出異議，應認其異議為不合法，而以裁
    定駁回之。又期間之末日為星期日、紀念日或其他休息日時
    ，以其休息日之次日代之，民事訴訟法第161條及民法第122
    條定有明文。次按對於無訴訟能力之公司法人為送達者，應
    向當事人本人或其法定代理人之住居所、事務所或營業所行
    之，此觀民事訴訟法第127條第1項及第136條規定自明（最
    高法院93年度台上字第948號裁定意旨參照）。末按送達，
    固應於應受送達人之住居所、事務所或營業所行之（民事訴
    訟法第136條第1項參照），惟送達於住居所、事務所或營業
    所不獲會晤應受送達人者，得將文書付與有辨別事理能力之
    同居人或受僱人，民事訴訟法第137條第1項亦定有明文。若
    文書已付與此種同居人或受僱人，其效力自應認與交付本人
    同，至其已否轉交，何時轉交，均非所問（最高法院84年度
    台抗字第258號裁定意旨參照）。
三、經查，原法院司法事務官針對兩造間聲請確定訴訟費用額事
    件所為之528號裁定，係於110年5月20日送達於抗告人法定
    代理人之指定送達地址即系爭地址，由該址之星勢力管理服
    務中心受僱人收受等情，有送達證書（原法院110年度司聲
    字第528號卷第51頁）、抗告人於本院109年度上字第1520號
    事件所提出之民事聲請狀（本院109年度上字第1520號卷一
    第33頁）可證。故本件抗告人對528號裁定如有不服，至遲
    應於110年5月31日（即自110年5月21日起算10日不變期間，
    末日同年月30日為星期日，故以次日代之）以前聲明異議。
    惟抗告人遲至同年6月2日始對528號裁定聲明異議，此有民
    事異議狀上原法院收狀戳章在卷可考，足見本件抗告人之異
    議已逾10日之不變期間，其異議自不合法。抗告人固抗辯系
    爭地址於110年5月20日當日未有訪客亦未有文書送達云云，
    惟528號裁定由系爭地址之受僱人收受後即生送達效力，該
    受僱人縱未於110年5月20日當日轉交528號裁定予抗告人，
    亦無礙送達之效力，無從推翻本院上開認定。從而，原裁定
    駁回抗告人之異議，並無違誤。抗告意旨指摘原裁定不當，
    求予廢棄，為無理由，其抗告應予駁回。
四、綜上所述，本件抗告為無理由，爰裁定如主文。
中　　華　　民　　國　　110 　年　　9 　　月　　23　　日
                    民事第二庭
                        審判長法  官  陳容正
                              法  官  紀文惠
                              法  官  劉素如
正本係照原本作成。
不得再抗告。
中　　華　　民　　國　　110 　年　　9 　　月　　23　　日

　　　　　　　　　　　　　　　書記官  林宗勳